臺灣嘉義地方法院刑事判決　　　　　　　　　　　　　九十一年度訴字第二四八號
　　公　訴　人　臺灣嘉義地方法院檢察署檢察官
　　被　　　告　甲○○
　　指定辯護人　本院公設辯護人　丙○○
右列被告因違反槍砲彈藥刀械管制條例案件，經檢察官提起公訴（九十一年度偵字第
五三號），本院判決如左：
    主  文
甲○○未經許可，持有手槍，累犯，處有期徒刑陸年，併科罰金新臺幣貳拾萬元，罰
金如易服勞役，以罰金總額與陸個月之日數比例折算。扣案之制式手槍壹枝（美國製
口徑九公厘制式半自動手槍，槍枝管制編號0000000000、槍號碼ＶＤＫ三
七八六、含彈匣壹個）、同口徑制式子彈壹顆均沒收。又過失傷害人之身體，累犯，
處有期徒刑參月。應執行有期徒刑陸年貳月，併科罰金新臺幣貳拾萬元，罰金如易服
勞役，以罰金總額與陸個月之日數比例折算。扣案之制式手槍壹枝（美國製口徑九公
厘制式半自動手槍，槍枝管制編號0000000000、槍號碼ＶＤＫ三七八六、
含彈匣壹個）、同口徑制式子彈壹顆均沒收。
    事  實
一、甲○○前因重利案件，經本院判處有期徒刑三月，如易科罰金，以三百元折算一
    日確定，於民國九十年三月二十六日易科罰金執行完畢。詎其猶不知悔改，於九
    十年十一月下旬，有綽號「阿祥」之不詳姓名年籍之友人來訪，於離去之際，遺
    落可發射子彈具有殺傷力之美國ＳＭＩＴＨ＆ＷＥＳＳＯＮ廠製口徑九㎜之制式
    半自動手槍一枝（槍枝管制編號0000000000、槍號碼ＶＤＫ三七八六
    、含彈匣一個），及同口徑制式子彈二顆（一顆嗣後擊發，一顆係不發彈）在其
    車內，甲○○明知具殺傷力之各式手槍及子彈，係屬槍砲彈藥刀械管制條例第四
    條所管制之手槍、子彈，非經中央主管機關許可，不得持有，竟自該時日起未受
    委託予以代管，而持有上開槍彈。嗣於九十年十二月二十八日早上五時許，在嘉
    義市○○路四五四號「新全櫃ＫＴＶ」飲酒取出把玩之際，原應注意若觸扣板機
    ，子彈將擊發，有致人受傷之危險，而依當時情形，又無不能注意之情事，竟疏
    未注意而觸扣板機，因而誤中乙○○，致乙○○受有右側股骨開放性骨折之傷害
    。甲○○於槍枝擊發後旋即逃逸，嗣於九十一年一月七日上午自行至嘉義市警察
    局投案，警方並依其自白，帶同甲○○於同日上午十時許在嘉義市○○路林務局
    阿里山鐵路以西十公尺之鐵道旁草叢中起獲前開槍彈。
二、案經乙○○訴由嘉義市警察局移送臺灣嘉義地方法院檢察署檢察官偵查起訴。
    理  由
一、被告甲○○對於上開未經許可持有手槍一枝、子彈二顆之事實，已迭據其在警訊
    、偵查及本院審理中坦承不諱（見警卷第一至六頁，偵查卷第六、七頁，本院九
    十一年十一月一日審理筆錄），核與證人蕭育涵於警訊及邱振忠、乙○○在警訊
    、偵查中證述之情節相符（見警卷第十六至十九頁、第七至十五頁、偵查卷第廿
    一、廿二頁），並有查獲之前述九○手槍一枝、彈匣一個、子彈一顆、彈頭一顆
    扣案可資佐憑。又扣案之槍彈經送內政部警政署刑事警察局鑑驗結果，認該九○
    手槍一枝（槍枝管制編號0000000000），係美國ＳＭＩＴＨ＆ＷＥＳ
    ＳＯＮ廠製造之九○八型口徑九㎜之制式半自動手槍，槍號為ＶＤＫ三七八六，
    具有殺傷力，送鑑之子彈一顆，係口徑九㎜制式子彈，依現狀為不發彈，另送鑑
    之彈頭一顆，認係已擊發之口徑九㎜制式鉛質彈頭等情，有該局九十一年一月十
    七日（九一）刑鑑字第五四五七號函附卷可稽（見本院卷第十六至十八頁），足
    認被告其時所持有之上開槍彈具有殺傷力。被告之自白與事實相符，本件事證明
    確，被告上開犯行可堪認定。
二、又被告上開過失傷害之犯行，已據被告於警、偵訊及本院審理時，坦承不諱，並
    經告訴人乙○○指訴稱：伊與甲○○沒有仇隙或任何恩怨，當天被告有到二０三
    室敬酒，當時雙方並無衝突，也無異狀，被告不致於要開槍打伊，應係屬意外等
    語綦詳，核與證人邱振忠、呂冠賢、張哲睿證述情節相符（警卷第十三、十四頁
    ，偵查卷第廿二頁、警卷第十至十二頁、偵查卷第十三至十四頁），此外，復有
    診斷證明書一紙附卷可資佐憑，是被告前揭自白，核與事實相符，自堪採信，事
    證明確，被告前揭犯行，亦堪認定。
三、核被告上開所為，係分別犯槍砲彈藥刀械管制條例第七條第四項未經許可持有手
    槍罪及同條例第十二條第四項未經許可持有子彈罪、刑法第二百八十四條第一項
    前段過失傷害罪。其同時持有手槍、子彈，係以一行為觸犯二罪名之想像競合犯
    ，屬裁判上一罪，應依刑法第五十五條規定，從一重之未經許可持有手槍罪論處
    。再被告所犯未經許可持有手槍罪與過失傷害罪間，犯意各別，罪名互殊，應分
    論併罰之。被告前因重利案件，經本院判處有期徒刑三月確定，於九十年三月二
    十六日易科罰金執行完畢，有台灣高等法院被告全國前案紀錄表、刑案資料查註
    紀錄表各一份附卷可參（見本院卷第三頁、偵查卷第四頁），其於有期徒刑執行
    完畢，五年以內再犯有期徒刑以上刑之本罪，為累犯，應依刑法第四十七條規定
    ，加重其刑。又公設辯護人雖以被告於九十一年一月七日主動向嘉義市警察局投
    案，並自白持有上開槍彈，導引警方前往上述槍彈棄置地點起獲扣案槍彈，依槍
    砲彈藥刀械管制條例第十八條第四項之要件，得減輕或免除其刑等情資為辯護。
    惟按槍砲彈藥刀械管制條例第十八條第四項減輕或免除其刑規定之適用情形，必
    須於偵查或審判中自白，並供述全部槍砲、彈藥、刀械之來源及去向，因而查獲
    或因而防止重大危害治安事件之發生者，始足當之，該條項既謂並供述全部槍砲
    、彈藥、刀械之「來源」「及」「去向」，自係指已將槍械、彈藥移轉與他人持
    有之情形而言，不包括仍為自己持有之情形在內，此觀同條第一項後段係指已移
    轉與他人持有之情形始有「去向」可明；又所謂查獲，係指依其自白，查得槍砲
    、彈藥、刀械之「前手」或「後手」，且有具體之證明而言（此有最高法院九十
    年度台上字第三五六一號、第六五四九號判決足資參照）。被告固於偵、審中自
    白持有扣案槍彈之事實，惟既稱扣案之槍彈係綽號「阿祥」之友人遺落在其車上
    ，卻始終未供述該友人之真實年籍、姓名等資料，而得具體查證該槍彈之確實來
    源，且扣案之槍彈迄發生上開過失傷害至查獲時為止，均為被告所得支配掌控，
    雖曾移置於前揭鐵道旁，然亦未曾移轉持有，因與上開減輕或免除其刑之要件不
    合，自不得適用該條項之規定，辯護人以前揭情詞置辯，殊無可採。另本案被告
    於過失傷害案發後，已據被害人乙○○於警訊時，即已指述被告於上開時、地持
    槍傷害之事實，並經證人邱振忠、蕭育涵於警訊證述無誤（同上開警卷），嗣警
    方再循線查得被告，並進而策動被告及其親友勸導始自動到案，再經被告之自白
    起獲扣案之槍彈，凡此亦有被告及被害人乙○○、前揭證人等之警訊筆錄在卷可
    佐，是被告於自白持有槍彈前，警方已因查悉被害人及證人之供述，已合理懷疑
    被告犯持有槍彈罪至明，是被告亦無刑法第六十一條前段自首規定之適用，併
    予明。
四、爰審酌被告有重利前科，並有妨害風化案件於本院審理中（見上述前案紀錄表）
    ，素行不佳，其非法持有制式槍彈影響社會治安甚鉅，惟未及持以故意犯案即遭
    查獲，及造成被害人所受之傷害，迄未與被害人和解，賠償其所受之損害，與事
    後坦承犯行，態度良好，有具體悔過之態度及其他一切情狀，量處如主文所示之
    刑，罰金部分諭知易服勞役之折算標準，併定期應執行之刑，以資儆懲。
五、扣案之美國ＳＭＩＴＨ＆ＷＥＳＳＯＮ廠製口徑九㎜之制式半自動手槍一枝（槍
    枝管制編號0000000000、槍號碼ＶＤＫ三七八六、含彈匣一個），及
    同口徑制式子彈一顆為違禁物，應依刑法第三十八條第一項第一款規定沒收。又
    業已擊發之上開子彈一顆，因擊發所餘之鋁質彈頭，已不屬違禁物，自無庸宣告
    沒收，附此敘明。
據上論斷，應依刑事訴訟法第二百九十九條第一項前段、槍砲彈藥刀械管制條例第七
條第四項、第十二條第四項，刑法第十一條前段、第五十五條、第四十七條、第五十
一條第五款、第四十二條第三項、第三十八條第一項第一款，罰金罰鍰提高標準條例
第一條前段、第二條，現行法規所定貨幣單位折算新台幣條例第二條，判決如主文。
本案經檢察官李文和到庭執行職務
中      華      民      國    九十一    年      十一    月       四     日
                                  臺灣嘉義地方法院刑事一庭
                                        法  官  李  文  輝
右正本證明與原本無異。
如不服本判決，應於判決送達後十日內向本院提出上訴狀( 應附繕本 )。
中      華      民      國    九十一    年      十一    月       四     日
                                        書記官  林  育  興
附  錄：
槍砲彈藥刀械管制條例第七條第四項：
未經許可，持有、寄藏或意圖販賣而陳列第一項所列槍砲、彈藥者，處五年以上有期
徒刑，併科新台幣一千萬元以下罰金。
槍砲彈藥刀械管制條例第十二條第四項：
未經許可，持有、寄藏或意圖販賣而陳列子彈者，處五年以下有期徒刑，併科新台幣
三百萬元以下罰金。
刑法第二百八十四條第一項前段：
因過失傷害人者，處六月以下有期徒刑、拘役或五百元以下罰金。
